臺灣板橋地方法院刑事判決　　　　　　100年度交訴字第188號
公　訴　人　臺灣板橋地方法院檢察署檢察官
被　　　告　潘進忠
上列被告因公共危險等案件，經檢察官提起公訴（100 年度偵字
第13740 號），被告於本院準備程序中就被訴事實為有罪之陳述
，經告知被告簡式審判程序之旨，並聽取當事人之意見後，本院
合議庭裁定由受命法官獨任進行簡式審判程序，判決如下：
    主  文
潘進忠因過失傷害人，處拘役參拾日，如易科罰金，以新臺幣壹
仟元折算壹日。又駕駛動力交通工具肇事，致人受傷而逃逸，累
犯，處有期徒刑柒月。
    事  實
一、潘進忠(一)、前因竊盜、妨害自由等案件，經本院以96年度簡
    字第3668號判決判處有期徒刑6 月、3 月，分別減為有期徒
    刑3 月、1 月15日，應執行有期徒刑4 月確定。(二)、因施用
    毒品案件，經本院以96年度訴字第4595號判決判處有期徒刑
    1 年確定。(三)、因施用毒品案件，經本院以97年度訴字第
    1649號判決判處有期徒刑10月確定。上揭(一)、(二)所示三罪嗣
    經本院以97年度聲字第2035號裁定合併定應執行刑為有期徒
    刑1 年3 月確定，並與前揭(三)所示之罪接續執行，於民國98
    年10月23日縮短刑期假釋出監並付保護管束，並於99年2 月
    24日保護管束期滿，假釋未經撤銷，其未執行之刑，以已執
    行論（本案構成累犯）。
二、潘進忠於99年10月2 日晚間10時45分許，騎乘車牌號碼QXI-
    588 號輕型機車（未懸掛車牌），沿臺北縣中和市（已改制
    為新北市中和區，下同）中山路往永和方向行駛，嗣行經中
    山路與橋和路口時，本應注意車前狀況，並隨時採取必要之
    安全措施，及機車行至設有待轉區之路口，應依規定行兩段
    式左轉，且依當時天候晴，夜間有照明，柏油路面乾燥無缺
    陷，亦無障礙物，視距良好，並無不能注意之情事，竟疏未
    注意而貿然左轉橋和路，適王羿茵騎乘車牌號碼FD3-598 號
    重型機車，沿中山路往板橋方向行進，欲進入橋和路之機車
    待轉區時，兩車遂於中山路與橋和路口發生碰撞，王羿茵因
    此人車倒地，致王羿茵受有頭部外傷、腦震盪、四肢及臉部
    多處擦挫鈍傷之傷害；潘進忠則遺落隨身攜帶之黃色長壽牌
    菸盒1 包（內含已抽過之煙蒂）於事故現場。潘進忠於事故
    發生後，已明知其駕駛動力交通工具肇事，致王羿茵受傷，
    竟基於肇事逃逸之犯意，未留下任何聯絡資料，亦未對王羿
    茵施以必要之救護措施或報警處理，旋駕車逃離現場。嗣經
    警到場採證，將潘進忠遺留現場之前開菸蒂送請鑑驗，鑑驗
    結果菸蒂上之DNA-STR 型別與潘進忠相符，而循線查悉上情
    。
三、案經王羿茵訴由新北市政府警察局中和第二分局移送板橋地
    方法院檢察署檢察官偵查起訴。
    理  由
一、上揭犯罪事實，業據被告潘進忠於偵查及本院審理中自白不
    諱，復經證人即告訴人王羿茵於警詢、偵查中指述綦詳，並
    有新北市政府警察局鑑驗書、道路交通事故現場圖（依被告
    於偵查、本院審理中之供述及證人即告訴人王羿茵於警詢、
    偵查中之證述可知，現場圖上標示之A 車應係被告所騎乘之
    車號QXI-588 號輕型機車，圖示B 車則應係告訴人王羿茵所
    騎乘車號FD3-598 號普通重型機車，現場圖上之A 車、B 車
    係誤載）、道路交通事故調查報告表(一)、(二)、疑似道路交通
    事故肇事逃逸追查表、現場照片、交通事故肇事人自首情形
    記錄表、車輛查詢清單報表等件在卷可稽。按駕駛人駕駛汽
    車，應遵守道路交通標誌、標線、號誌之指示，並服從交通
    指揮人員之指揮。又汽車行駛時，駕駛人應注意車前狀況，
    並隨時採取必要之安全措施，道路交通安全規則第90條、第
    94條第3 項分別定有明文。被告騎乘機車沿臺北縣中和市○
    ○路往永和方向行駛，行至中山路與橋和路口欲左轉時，依
    該路口之標誌標線設置情形，應以兩段式左轉，亦即其應先
    暫停在路口劃設之待轉區○○○○○路行向之燈號變換為綠
    燈後，始得往橋和路方向行駛，此有該路口現場照片及道路
    交通事故現場圖在卷可稽。又案發時雖為夜間，惟當地有照
    明，天候晴，視距良好，柏油路面乾燥無缺陷，亦無障礙物
    ，復有前揭道路交通事故調查報告表(一)足佐，是被告當時亦
    無不能注意之情事，其竟疏未依規定兩段式左轉，且未留意
    車前狀況，採取必要之安全措施，以致與告訴人王羿茵所騎
    乘之機車發生碰撞，被告對本件車禍之發生自有過失。而告
    訴人王羿茵因本件交通事故，受有如事實欄所示之傷害，亦
    有行政院衛生署雙和醫院100 年2 月16日診斷證明書乙紙在
    卷為憑，被告之過失行為與告訴人王羿茵之傷害結果間，顯
    具有相當因果關係。本件事證明確，被告犯行洵堪認定。
二、核被告所為，係犯刑法第284 條第1 項前段之過失傷害罪及
    同法第185 條之4 之肇事致人受傷而逃逸罪。其所犯過失傷
    害罪及肇事逃逸罪間，犯意各別，行為互殊，應予分論併罰
    。再被告有如事實欄所示之犯罪科刑執行情形，有臺灣高等
    法院被告前案紀錄表可佐，其於有期徒刑執行完畢後5 年內
    ，故意再犯本件有期徒刑以上之肇事逃逸罪，為累犯，就肇
    事逃逸罪部分應依刑法第47條第1 項之規定加重其刑。爰審
    酌被告之素行、生活狀況、犯罪之情節、過失程度、告訴人
    所受之損害，被告犯罪後雖知坦認犯行，惟迄今未能與告訴
    人王羿茵達成民事和解等一切情狀，分別量處如主文所示之
    刑，並就拘役刑部分諭知易科罰金之折算標準，以資儆懲。
據上論斷，應依刑事訴訟法第273 條之1 第1 項、第299 條第1
項前段，刑法第284 條第1 項、第185 條之4 、第47條第1 項、
第41條第1 項前段，刑法施行法第1 條之1 第1 項、第2 項前段
，判決如主文。
本案經檢察官鄭淑壬到庭執行職務。
中    華    民    國    100   年    8     月    31    日
                        交通法庭  法  官  吳佳穎
以上正本證明與原本無異
如不服本判決應於送達後10日內向本院提出上訴狀
                                  書記官  黃炎煌
中    華    民    國   100    年    8     月    31    日
附錄本案論罪科刑法條全文：
刑法第185條之4
駕駛動力交通工具肇事，致人死傷而逃逸者，處6 月以上5 年以
下有期徒刑。
刑法第284條第1項
因過失傷害人者，處6 月以下有期徒刑、拘役或500 元以下罰金
，致重傷者，處1 年以下有期徒刑、拘役或500 元以下罰金。